# 无偿受让实际控制人的全资子公司股权

提问人：15757133793 时间：2017-07-11 10:37:09
A公司和B公司均是集团下的子公司，20xx年分别无偿获取集团实际控制人甲设立的全资公司C的35%（A公司）和60%（B公司）股权，求教A和B公司单体，还有集团合并报表该如何进行账务处理

回答人：chenyiwei
B公司：按同一控制下合并处理，以取得C的帐面净资产的 60 ％作为长期股权投资成本，同时贷记资本公积。 A公司：按照集团层面对C的帐面净资产的 35 ％作为长期股权投资成本（理论上应按划转日公允价值，但实际操作难度较大，实务中少见），同时贷记资本公积。 集团公司个别报表：将其原先对C的长期股权投资账面价值（成本）的 35 ％转入对A的长期股权投资成本， 60 ％转入对B的长期股权投资成本。 集团合并报表：属于集团内部重组事项，应完全抵销其影响。